臺北高等行政法院判決
　　　　　　　　　　　　　92年度訴字第03424號
　　　　　　　　　　　　　94.
原　　　告　永真電視電影有限公司
代　表　人　甲○
訴訟代理人　劉杉涼（會計師）
被　　　告　財政部臺北市國稅局
代　表　人　張盛和（局長）
訴訟代理人　乙○○
　　　　　　丙○○
上列當事人間因營利事業所得稅事件，原告不服財政部中華民國
92年5月22日台財訴字第0921353388號訴願決定，提起行政訴訟
，本院判決如下：
　　主  文
原告之訴駁回。
訴訟費用由原告負擔。
　　事  實
一、事實概要：原告民國84年度營利事業所得稅結算申報，原列
    報營業成本新台幣（下同）31,370,098元，被告初查將「你
    子我子打咱子」劇集中購買金幣之125,000元轉列交際費用
    ，編劇費893,111元轉列預付費用；「情愛紅塵」劇集中宴
    客費用128,800元及60,823元轉列交際費，而該劇集因成本
    無法勾稽，乃依同業利潤標準核定其成本。原告不服，申請
    復查未獲變更，提起訴願亦遭決定駁回，遂提起行政訴訟。
二、兩造聲明：
　(一)原告聲明：訴願決定及原處分均撤銷。
　(二)被告聲明：駁回原告之訴。
三、兩造之爭點：
  (一)被告將「你子我子打咱子」劇集中購買金幣之125,000元、
    編劇費893,111元分別轉列交際費用、預付費用，有無違誤
    ？
  (二)被告將「情愛紅塵」劇集中10月15日及12月1日之宴客費用1
    28,800元及60,823元轉列交際費，另以該劇集營業成本無法
    勾稽查核，依同業利潤標準核定，有無違誤？
　(一)原告主張之理由：
    1.「你子我子打咱子」劇集部分：
      道具成本：6月10日購入之金幣計125,000元，係屬道具
        類之金飾並非餽贈，且取具有統一發票等合法憑證，與
        交際費之性質不同，應歸入營業成本項下。
      編劇費：經取得受款人之收據並依法通報在案，應核實
        認定，被告經向編劇人函詢，卻以僅接獲部分回函為由
        ，將893,111元轉列下期費用，惟未回函並非否認參與
        編劇。另本劇原告申報編劇費僅1,433,211元，占營業
        收入13,678,800元比例約10%，若按被告所認編劇費僅
        540,000元，則占營業收入比例僅3.9%，顯不合理。另
        被告所稱「其餘893,111元係於12月20日支付，惟當時
        該劇早已拍攝並播出完竣，難認與該劇有關，乃轉列預
        付費用」，經查該款項於年度間陸續支付，惟因資金調
        度關係，故於年底方作扣繳作業。
    2.「情愛紅塵」劇集部分：
      餐費成本：10月15日128,000元及12月1日60,823元係屬
        工作人員之餐費，係殺青、特殊慰勞員工等之費用，與
        員工尾牙之性質相同，與交際費無涉且性質不同，應列
        入營業成本。
      營業成本：原告已依被告要求於系爭發票上請廠商註明
        細項及使用劇名，並可提示劇本及成品錄影帶，供被告
        檢視，被告應就不合理之處調整減列，而非率以同業利
        潤標準核定，致影響原告權益。另檢舉人係因與原告結
        怨，遂以不實資料向稽徵機關檢舉，惟本劇集確係於中
        國大陸拍攝，其中憑證確為大陸拍片所發生成本之發票
        ，被告應查明其真偽。
　(二)被告主張之理由：
    1.「你子我子打咱子」劇集：
      84年6月10日購買金幣、金飾支出125,000元，原列報為
        營業成本項下，核其性質並非用過即棄毀之物品，原告
        未向演員收回核屬饋贈性質，被告予以轉列交際費項下
        查核，尚無不合。
      依原告與中國電視事業股份有限公司（下稱中視公司）
        簽訂之合約書所載，每集由中視公司支付原告266,000
        元，共計40集，第1至20集應交節目工作帶入庫，經中
        視公司節目部確認進度後付款，自第21集至40集則交節
        目完整撥出帶，經節目部檢視通過後付款，經加總原告
        開立之統一發票金額，本劇至7月30日止，收入已達
        10,640,000元，顯見本劇集早在該日之前即已拍攝完竣
        ，12月20日現金支出之編劇費893,111元，按前員工李
        君之筆錄說明，寫好即交出，併同薪水給付，並無遲延
        給付之情形，另經被告發函各編劇人員提示相關資料供
        核，除李世銘、廖梅蓮及朱國項等三人說明係分別參與
        本劇之撰寫大綱和「情愛紅塵」劇之影帶分級及醫療顧
        問等工作外，餘則均未回復，原告亦無法舉證證明確為
        本劇於本期發生之費用，依據收入成本配合原則，予以
        轉列預付費用，尚無不合。
      道具成本及編劇費認剔部分，原告關係企業周遊企業有
        限公司（下稱周遊公司）之84年度營利事業所得稅行政
        救濟案件亦有相同情形，業經最高行政法院92年判字第
        257號判決確定，判決撤銷意旨：「‧‧‧至編劇費既
        經被上訴人函查無法證明係84年度發生，上訴人又無法
        提示相關劇本資料及支付證明供核，被上訴人轉列預付
        費用，亦無不當；又道具成本係屬金幣、金飾，並非用
        過即棄毀之物品，上訴人未向演員收回核屬饋贈性質，
        被上訴人乃將之轉列交際費項下查核，核無不合。」
   2.「情愛紅塵」劇集：
      本劇依檢舉人所提供之合同書資料係由大陸吉林省永誠
        電視製作有限公司與吉林電視台聯合攝製，與原告負責
        人之配偶蔣明燁所稱獨資拍攝之情形有別，應係原告與
        前二公司聯合攝製，至其詳細合作細節內容，如佈景、
        道具、器材等之提供，則因原告堅稱獨資拍攝始終不提
        示相關合作契約。另蔣明燁亦稱本劇以周遊公司為主，
        部分因貸款需要方列報為原告之營業收入，相關成本則
        以收入比例分攤。
      依據前開合同書資料，大陸工作人員之食宿由劇組負責
        提供，相關之成本亦應已列報，是10月15日及12月1日
        宴客之費用128,000元及60,823元，應屬交際費性質無
        誤。
      本劇如原告前稱以周遊公司為主，相關拍攝成本則以收
        入比例分攤，而周遊公司84年度營利事業所得稅行政救
        濟案件系爭本劇營業成本部分，業經本院89年度訴字第
        3390號判決及最高行政法院92年判字第257號判決確定
        ，判決意旨：「至上訴人於再訴願時補提示之情愛紅塵
        劇本，‧‧‧略以經核各集內容，僅簡述使用之場景，
        如第一集十二景：天將食品廠內，第三集佈景：湘如宅
        、長沙耿宅（客廳）‧‧‧等，並未詳細述明搭景所使
        用之材料情形，而其原提示之發票，亦僅載有佈景裝潢
        、充電器、電池等，尚難勾稽查核其相關營業成本，另
        依卷附檢舉人所提示之吉林永誠公司及吉林電視台與各
        工作人員所簽之合同書，載明本劇係由雙方聯合攝製，
        上訴人一再聲稱本劇係獨資拍攝，殊無足採，本部分原
        處分應予維持。」可資參照。是被告原按同業利潤標準
        核定，尚無違誤。
　　理  由
一、按「稽徵機關進行調查或復查時，納稅義務人應提示有關各
    種證明所得額之帳簿、文據；其未提示者，稽徵機關得依查
    得之資料或同業利潤標準，核定其所得額。」「本法第八十
    三條所稱之帳簿文據，其關係所得額之一部或關係課稅年度
    中某一期間之所得額，而納稅義務人未能提示者，稽徵機關
    得就該部分依查得之資料或同業利潤，核定其所得額。」為
    行為時所得稅法第83條第1項及同法施行細則第81條所明定
    。而所謂未提示，兼指帳簿文據全部未提示，或雖提示而有
    不完全、不健全或不相符者，有行政法院（現改制為最高行
    政法院）61年度判字第198號判例可資參照。次按「營利事
    業之費用與損失，應視其性質分為營業費用（如銷售、管理
    費用）與營業成本（如製造費用），分別審定並轉正。其應
    歸屬於營業成本之費用或損失，原列報於營業費用，經稽徵
    機關審定並轉正者，應就調整部分分攤於期末存貨。」為營
    利事業所得稅查核準則第60條所規定。
二、原告84年度營利事業所得稅結算申報，列報營業成本31,370
    ,098 元，被告將「你子我子打咱子」劇集中購買金幣之125
    ,000 元、編劇費893,111元分別轉列交際費用、預付費用，
    將「情愛紅塵」劇集中10月15日及12月1日之宴客費用128,8
    00元及60,823元轉列交際費，另以該劇集營業成本無法勾稽
    查核，依同業利潤標準核定，調整後核定全年度營業成本為
    24,030,776元。原告不服，循序提起行政訴訟，主張「你子
    我子打咱子」劇集中購買金幣125,000元係屬道具類之金飾
    ，並非餽贈，應歸入營業成本項下，編劇費於年度間陸續支
    付，應核實認定；「情愛紅塵」劇集中10月15日128,000元
    及12月1日60,823元係屬工作人員之餐費，與交際費性質不
    同，應列入營業成本，而原告已依提示發票、劇本及成品錄
    影帶供被告查核，不應以同業利潤標準核定營業成本云云。
三、經查：
  (一)關於「你子我子打咱子」劇集部分：
    1.原告列報營業成本項下中84年6月10日購買之金幣、金飾
      支出125,000元，並非用過即棄毀之物品，原告未向演員
      收回，被告以其屬饋贈性質，予以轉列交際費項下，並無
      不合。
    2.依原告與中視公司簽訂之合約書記載，該劇集計40集，原
      告須交節目完整播出帶，經中視公司節目部檢視通過後始
      付款，每集支付266,000元。被告核計原告開立之統一發
      票，本劇集至7月30日止之收入已達10,640,000元，因認
      本劇集早在該日之前即已拍攝完竣。原告12月20日現金支
      出之編劇費893,111元，參酌84年度在原告公司擔任編劇
      工作之李世銘於87年8月6日在被告所屬南港稽徵所談話紀
      錄，稱劇本寫好即交出，併同薪水給付，並無遲延給付之
      情形等語，且原告空言未能舉證其為本劇於本期發生之費
      用，故予轉列預付費用，亦無不合。
    3.又被告就此劇集係依帳證核實認定，並非依同業利潤標準
      為核定，不生原告所稱核定成本較依同業毛利核定者為低
      之問題。
  (二)關於「情愛紅塵」劇集部分：
    1.原告空言主張系爭宴客費用128,000元及60,823元為工作
      人員之餐費，惟其工作人員已另申報伙食費，原告未能提
      示相關資料，無從查知其宴請對象，被告將其轉列交際費
      ，自無不合。
    2.本劇集係原告在大陸拍攝，經人檢舉以大陸吉林電視台等
      不實收據虛列成本，有檢舉書影本在原處分卷可稽。依檢
      舉人提供之合同書顯示，該據集亦由大陸吉林省永誠電視
      製作有限公司與吉林電視台聯合攝製，是被告認其實係原
      告與大陸吉林省永誠電視製作有限公司、吉林電視台聯合
      攝製，並非無據。原告稱係獨資拍攝，未提示相關合作契
      約，致有關合作細節不明，且原提示之發票記載佈景裝潢
      、道具制作、道具租金等，空泛籠統，難認係本劇集之支
      付證明，事後補載亦因兩岸相隔無法查證，是被告以其營
      業成本無法勾稽查核，按同業利潤標準為核定，自無不合
      。原告主張得檢視成品錄影帶究明，並無可採。
  (三)被告就「你子我子打咱子」劇集之營業成本係依帳證資料核
    實認定，而就「情愛紅塵」劇集部分，則因營業成本無法勾
    稽查核，按同業利潤標準核定，業如前述，被告以其二者分
    別在台灣及大陸拍攝，查核情形不同，分別處理，亦無不合
    。原告主張應一體適用核實認定或依同業利潤標準為核定，
    要無足取。從而原處分及訴願決定均無違誤，原告徒執前詞
    ，聲請撤銷，為無理由，應予駁回。
據上論結，本件原告之訴為無理由，爰依行政訴訟法第98條第3
項前段，判決如主文。
中    華    民    國    94    年    2    月    24     日
                  第二庭審判長法  官　鄭忠仁
                              法  官　林育如
                              法  官　楊莉莉
上為正本係照原本作成。
如不服本判決，應於送達後二十日內，向本院提出上訴狀並表明
上訴理由，如於本判決宣示後送達前提起上訴者，應於判決送達
後二十日內補提上訴理由書（須按他造人數附繕本）。
中    華    民    國    94    年    2    月    24     日
            　　　　　　　    書記官   王俊權
